ACORDAO-COMPLETO-2557245

ACÓRDÃO DE RELAÇÃO

ACÓRDÃO DE RELAÇÃO 8804/2022 ATA 43/2022 - SEGUNDA CÂMARA

Acórdão 8804/2022-TCU-Segunda Câmara
	Trata-se de tomada de contas especial instaurada pela Secretaria Especial do Desenvolvimento Social em desfavor de Tomaz Antônio Brandão Júnior, em razão de não haver comprovado a regular aplicação dos recursos repassados pela União por meio do Fundo Nacional de Assistência Social.
	A unidade instrutora observou que: i) a prestação de contas, que consistia em apresentar o Demonstrativo Sintético Anual da Execução Físico-Financeira e o Parecer do Conselho Municipal de Assistência Social, foi encaminhada e aprovada em 12/7/2011 (peça 6) ; ii) o município somente foi comunicado das pendências da prestação de contas em 14/8/2017 (peça 11) , quando já se haviam passado mais de cinco anos da aprovação da prestação de contas - em 12/7/2011 (peça 6) -, e já não mais persistia a obrigação de o ente guardar os documentos comprobatórios das despesas, conforme o art. 11 da portaria MDS 459/2005. 
	Assim, considerou prejudicado o direito à ampla defesa e contraditório, uma vez que o responsável não teria como levantar os documentos comprobatórios das despesas nos arquivos da prefeitura, e propôs o arquivamento do processo, sem julgamento de mérito, ante a ausência de pressupostos de constituição e de desenvolvimento válido e regular do processo, com fundamento nos art. 169, inciso VI, e no art. 212 do RI/TCU.
	A unidade responsável pelo feito, ainda com base no Acórdão 1441/2016-TCU-Plenário, apontou a prescrição da pretensão punitiva, pois a irregularidade a ser sancionada data de 31/12/2009 e até 1º/8/2022 não havia ato ordenando a citação.
	Considerando a edição da Resolução-TCU 344, de 11 de outubro de 2022; 
	Considerando que, nos termos da norma, o prazo de prescrição no caso em exame deve ser contado da data da apresentação da prestação de contas ao órgão competente para a sua análise inicial (art. 4º, inciso II) ;
	Considerando que nos autos não há informação da data da apresentação da prestação de contas, mas apenas a de que foi aprovada em 12/7/2011 (peça 8) ;
	Considerando que a denúncia acerca das irregularidades data de 07/07/2009 (peça 7) ;
	Considerando que, apenas em 08/08/2017, houve manifestação do MDS sobre "o necessário estorno a aprovação no montante de R$ 500.401,25, tendo em vista a existência de denúncia que trata de possíveis irregularidades na aplicação de recursos federais no exercício de 2009" (peça 9) ;
	Considerando que, a partir de então, tiveram início os atos de apuração do fato;
	Considerando que em 14/8/2017 ocorreu a primeira notificação do responsável;
	Considerando que, assim, nos termos dos arts. 4º e 5º da Resolução-TCU 344/2022, ocorreu a prescrição da pretensão punitiva e de ressarcimento, porquanto se passaram mais de cinco anos desde a aprovação da prestação de contas até o início das apurações das ilegalidades e a primeira notificação do responsável (art. 2º, caput) ;
	Os Ministros do Tribunal de Contas da União ACORDAM, por unanimidade, com fundamento no art. 1º, caput e § 1º, da Lei 9.873/1999 c/c os arts. 2º, 4º, 5º e 8º da Resolução-TCU 344/2022, reconhecer a ocorrência da prescrição da pretensão punitiva e de ressarcimento.
	
1. Processo TC-Processo 016.346/2021-1 (TOMADA DE CONTAS ESPECIAL) 
	1.1. Responsável: Tomaz Antônio Brandão Júnior (XXX.537.403-XX) .
	1.2. Órgão/Entidade: Município de São Benedito - CE.
	1.3. Relator: Ministro Bruno Dantas.
	1.4. Representante do Ministério Público: Procurador Júlio Marcelo de Oliveira.
	1.5. Unidade Técnica: Secretaria de Controle Externo de Tomada de Contas Especial (SecexTCE) .
	1.6. Representação legal: não há.
	1.7. Determinações/Recomendações/Orientações: dar ciência dessa deliberação ao Fundo Nacional de Assistência Social (FNAS) /Ministério da Cidadania (MDS) e ao responsável.

Segunda Câmara

Município de São Benedito - CE.

Tomaz Antônio Brandão Júnior (XXX.537.403-XX).

BRUNO DANTAS

não há.

Procurador Júlio Marcelo de Oliveira.

TOMADA DE CONTAS ESPECIAL (TCE)

Secretaria de Controle Externo de Tomada de Contas Especial (SecexTCE).